【裁判字號】    98,上訴,1428
【裁判日期】    990401
【裁判案由】    違反毒品危害防制條例
【裁判全文】
臺灣高等法院高雄分院刑事判決        98年度上訴字第1428號
上  訴  人  臺灣高雄地方法院檢察署檢察官
上  訴  人
即  被  告  乙○○
選任辯護人  洪文佐律師
上  訴  人
即  被  告  甲○○
指定辯護人  本院公設辯護人于欣潔
上列上訴人因被告違反毒品危害防制條例案件，不服臺灣高雄地
方法院97年度訴字第915 號中華民國98年8 月20日第一審判決（
起訴案號：臺灣高雄地方法院檢察署97年度偵字第4361號），提
起上訴，本院判決如下：
    主  文
原判決撤銷。
乙○○共同犯販賣第二級毒品未遂罪，累犯，處有期徒刑肆年陸
月；扣案第二級毒品甲基安非他命壹包（驗後淨重參點肆參貳公
克）沒收銷毀，扣案MOTOROLA行動電話壹具（含門號0000000000
號SIM 卡壹張）沒收。又犯轉讓禁藥罪，累犯，處有期徒刑捌月
。應執行有期徒刑伍年；扣案第二級毒品甲基安非他命壹包（驗
後淨重參點肆參貳公克）沒收銷毀，扣案MOTOROLA行動電話壹具
（含門號0000000000號SIM 卡壹張）沒收。
甲○○共同犯販賣第二級毒品未遂罪，處有期徒刑參年捌月。扣
案第二級毒品甲基安非他命壹包（驗後淨重參點肆參貳公克）沒
收銷毀，扣案之MOTOROLA行動電話壹具（含門號0000000000號SI
M 卡壹張）沒收。
    事  實
一、乙○○（綽號「宏仔」）、甲○○（綽號「竹仔」）意圖營
    利，共同基於販賣第二級毒品甲基安非他命之犯意聯絡，由
    乙○○以所有門號0000000000號行動電話作為聯絡工具，如
    乙○○外出時，即由甲○○負責接聽，再將購毒者欲購買第
    二級毒品甲基安非他命之事轉告乙○○，其後由乙○○與購
    毒者約定交易第二級毒品甲基安非他命之時間、地點及價格
    。緣陳信志於民國97年1 月30日中午12時20分許，在高雄市
    新興區○○○路6 號前，因駕駛贓車為警攔查，當場查扣持
    有第二級毒品甲基安非他命1 包（陳信志涉犯毒品危害防制
    條例、贓物罪嫌部分，由檢察官另案偵辦），經陳信志陳述
    查扣之第二級毒品甲基安非他命來源與乙○○有關，並受員
    警指示於同日（97年1 月30日）下午2 時50分許起多次撥打
    乙○○之0000000000號行動電話，適由甲○○接聽，陳信志
    即佯稱購買第二級毒品甲基安非他命，乙○○其後經甲○○
    轉告得知後，再與陳信志聯絡約定以新台幣（下同）8 千元
    之價格交易第二級毒品甲基安非他命1 錢，交易地點為高雄
    縣大樹鄉○○村○○路37號後棟陳信志住處，隨後員警即帶
    同陳信志至約定地點等候。同日（97年1 月30日）下午5 時
    30分許，甲○○攜帶第二級毒品甲基安非他命1 包（驗後淨
    重3.432 公克）與潘建宏共乘機車到達約定地點欲交付陳信
    志，潘建宏先進入陳信志住處，旋經警逮獲，甲○○而後在
    陳信志住處外亦經查獲，並在甲○○右腳褲管查扣欲販賣陳
    信志之第二級毒品甲基安非他命1 包（驗後淨重3.432 公克
    ）及在身上查獲得乙○○所有MOTOROLA行動電話1 具（含門
    號0000000000號SIM 卡1 張），乙○○、甲○○因而未完成
    販賣第二級毒品甲基安非他命。
二、乙○○明知甲基安非他命為第二級毒品禁藥，竟基於轉讓甲
    基安非他命之犯意，於97年1 月30日上午某時，在高雄縣大
    寮鄉○○村○○路6 之22號9 樓住處，同時無償轉讓甲基安
    非他命予許議云、甲○○施用1 次。
三、案經高雄市政府警察局新興分局移送台灣高雄地方法院檢察
    署檢察官偵查起訴。
    理  由
一、證據能力之說明：高雄醫學大學附中和紀念醫院檢驗報告係
    經法院囑託鑑定所為，屬刑事訴訟法第159 條第1 項規定之
    傳聞證據例外情形，自有證據能力。
二、訊據上訴人即被告（下稱被告）甲○○坦承販賣第二級毒品
    甲基安非他命未遂犯行，訊據上訴人即被告（下稱被告）乙
    ○○坦承轉讓第二級毒品甲基安非他命犯行，但否認有販賣
    第二級毒品甲基安非他命之犯行，辯稱其並無販賣第二級毒
    品甲基安非他命予陳信志，而其僅同時轉讓第二級毒品甲基
    安非他命予許議云、甲○○施用1 次等語。
三、經查：
    (一)被告乙○○、甲○○因陳信志經警授意佯稱購買第二級毒
      品甲基安非他命，2 人乃於事實欄一所載時、地攜帶第二
      級毒品甲基安非他命1 包前往，惟交易未完成即為警查獲
      等事實，已分別經證人陳信志、證人即查獲員警吳宗維、
      蔡秋炎於原審審理中及證人即共同被告甲○○於本院審理
      中均結證明確（見原審卷1 第338 －341 、292 －296 頁
      、本院卷第246 －251 頁）；並有被告乙○○門號000000
      0000號之通聯紀錄附卷足憑（見偵查卷1 第188 －189 頁
      ），復有第二級毒品甲基安非他命1 包及被告乙○○所有
      MOTOROLA行動電話1 具（含門號0000000000號SIM 卡1 張
      ）扣案可佐；且扣案第二級毒品甲基安非他命1 包之成分
      亦經鑑定無訛，驗後淨重為3.432 公克，有高雄醫學大學
      附中和紀念醫院檢驗報告附卷可稽（見原審卷2 第40頁）
      。又被告甲○○迭於警詢及本院審理中坦承與被告乙○○
      共同販賣第二級毒品甲基安非他命予陳信志未完成之情在
      卷（見偵查卷1 第11－14頁、本院卷第243 、246 －251
      、268 頁）。是被告乙○○、甲○○共同販賣第二級毒品
      甲基安非他命予陳信志未完成，至為明確。被告乙○○辯
      稱未販賣第二級毒品甲基安非他命予陳信志等語，核與上
      開各情不符，顯無可採。至陳信志固係在員警指示下聯絡
      被告乙○○購買第二級毒品甲基安非他命，陳信志雖無購
      買第二級毒品甲基安非他命之真意，但衡諸被告乙○○、
      甲○○倘確無意販賣第二級毒品甲基安非他命，陳信志豈
      有供出毒品來源為被告乙○○，並配合員警指示撥打被告
      乙○○電話聯絡購買第二級毒品甲基安非他命之可能？再
      被告甲○○接獲陳信志電話後，獲悉陳信志欲購買第二級
      毒品甲基安非他命2 錢，被告甲○○即向陳信志告知沒有
      那麼多第二級毒品甲基安非他命，陳信志改稱購買1 錢，
      被告甲○○遂表示要轉告被告乙○○後決定，嗣被告乙○
      ○經被告甲○○轉告後，隨即隨同意，並與陳信志攜帶第
      二級毒品甲基安非他命1 包前往交易，已分經證人陳信志
      於原審審理中證述及被告甲○○在警詢、本院之陳述明確
      。觀諸被告甲○○接獲陳信志購買第二級毒品甲基安非他
      命之電話後，隨即向陳信志表示數量不足及表示轉告被告
      乙○○決定，被告乙○○經被告甲○○轉告後亦未有任何
      遲疑情形，足見被告乙○○、甲○○於購入第二級毒品甲
      基安非他命後，其後已有販賣第二級毒品甲基安非他命之
      意，而非基於陳信志之教唆而起意販賣第二級毒品甲基安
      非他命，被告乙○○、甲○○基於販賣第二級毒品甲基安
      非他命之意，著手送交第二級毒品甲基安非他命予陳信志
      之販賣行為，甚為明確。
    (二)被告乙○○於事實欄二所載時、地同時無償轉讓甲基安非
      他命予許議云、甲○○施用1 次之事實，已經證人許議云
      於原審審理中及證人甲○○於本院審理中均結證已明（見
      原審卷1 第299 頁反面－第300 頁、本院卷第244 －245
      頁），彼此互核相符；且被告甲○○遭查獲後採尿送檢驗
      ，確呈甲基安非他命陽性反應，經原審法院裁定令入勒戒
      處所觀察、勒戒，有原審法院97年度審毒聲字第503 號刑
      事裁定及臺灣高雄地方法院檢察署97年度毒偵字第1692號
      檢察官聲請書在卷可按（見原審卷1 第42頁正、反面）。
      又被告乙○○亦坦承此情在卷，核與上開證據相符，被告
      乙○○此部分之自白即堪信為真正。從而，被告乙○○同
      時無償轉讓甲基安非他命予許議云、甲○○施用1 次，自
      堪認定。
    (三)又被告乙○○因否認販賣第二級毒品甲基安非他命，自無
      從得知被告乙○○買入第二級毒品甲基安非他命之價格及
      販賣可獲取之利潤，惟政府對於毒品嚴予查緝，販賣第二
      級毒品甲基安非他命罪刑亦甚重，參諸被告乙○○與陳信
      志非屬關係密切，被告乙○○於陳信志以電話聯絡購買第
      二級毒品甲基安非他命後，竟甘冒遭查獲之風險而外出送
      交第二級毒品甲基安非他命予陳信志，依一般常情，被告
      乙○○苟非意圖營利及有利可圖，豈有販賣第二級毒品甲
      基安非他命予陳信志之理。是被告乙○○、甲○○意圖營
      利而販賣第二級毒品甲基安非他命自明。
    (四)被告乙○○辯護人聲請傳喚證人即警員胡家銘、吳宗維、
      蔡秋炎、證人陳信志，資以證明被告乙○○及證人陳信志
      於警詢之陳述非出於自由意志；另聲請傳喚證人許議云以
      證明被告乙○○係同時轉讓甲基安非他命予許議云、甲○
      ○施用。然被告乙○○、甲○○共同販賣第二級毒品甲基
      安非他命予陳信志未遂及被告乙○○同時無償轉讓甲基安
      非他命予許議云、甲○○施用1 次，均事證已明，況本件
      並無以被告乙○○及證人陳信志警詢之陳述作為認定有罪
      之證據，被告乙○○辯護人聲請傳喚證人即警員胡家銘、
      吳宗維、蔡秋炎、證人陳信志、許議云即屬無必要。
    綜上所述，被告乙○○、甲○○意圖營利共同販賣第二級毒
    品甲基安非他命予陳信志未完成，另被告乙○○同時無償轉
    讓第二級毒品甲基安非他命予許議云、甲○○施用1 次，均
    事證明確，犯行堪以認定。
四、核被告乙○○所為，係分別犯毒品危害防制條例第4 條第6
    項、第2 項之販賣第二級毒品未遂罪及藥事法第83條第1 項
    轉讓禁藥罪；被告甲○○所為係犯毒品危害防制條例第4 條
    第6 項、第2 項之販賣第二級毒品未遂罪。被告乙○○、甲
    ○○就販賣第二級毒品未遂罪間，有犯意聯絡及行為分擔，
    均為共同正犯。被告乙○○1 次同時轉讓甲基安非他命予許
    議云、甲○○施用，為一行為觸犯數罪名，屬想像競合犯，
    應依刑法第55條論以1 罪。又被告乙○○所犯販賣第二級毒
    品未遂罪及轉讓禁藥罪，犯意各別，構成要件互異，應分論
    併罰。另被告乙○○、甲○○持有第二級毒品甲基安非他命
    之低度行為已分別為販賣、轉讓甲基安非他命之高度行為所
    吸收，均不另論罪。被告乙○○前因傷害、施用毒品案件，
    於96年間經法院各判處有期徒刑3 月、4 月確定，分別於96
    年5 月28日易科罰金執行完畢，有臺灣高等法院被告前案紀
    錄表在卷可憑，其於徒刑執行完畢，5 年以內故意再犯有期
    徒刑以上之上開2 罪，均為累犯，販賣第二級毒品未遂罪本
    刑有期徒刑、併科罰金部分及轉讓禁藥罪之刑均應依刑法第
    47條第1 項規定加重其刑，至販賣第二級毒品本刑無期徒刑
    部分依法不得加重。被告乙○○、甲○○著手販賣第二級毒
    品而未遂，均依刑法第25條第2 項規定減輕其刑。被告乙○
    ○上開刑之加減應先加後減。至被告甲○○於本院固自白販
    賣第二級毒品未遂犯行，然被告甲○○於偵查中並未自白犯
    行，自無毒品危害防制條例第17條第2 項規定之適用，併此
    敘明。
五、原審據以論處被告乙○○、甲○○罪刑，固非無見。惟查：
    (一)被告乙○○住處遭扣案之如附表所示第二級毒品甲基安非
    他命7 包、電子磅砰2 台、吸管3 枝、夾鏈袋共470 個（大
    夾鏈袋116 個、中夾鏈袋26個、小夾鏈袋328 個）尚與本案
    無關，依法不得分別宣告收收銷燬及沒收（詳後述）。原判
    決就扣案如附表所示之第二級毒品甲基安非他命7 包宣告沒
    收銷燬，就扣案之電子磅秤2 台、空夾鏈袋共470 個（大夾
    鏈袋116 個、中夾鏈袋26個、小夾鏈袋328 個）均宣告沒收
    ，乃有未合。(二)被告乙○○轉讓甲基安非他命予許議云、甲
    ○○施用，係觸犯藥事法第83條第1 項轉讓禁藥罪，原判決
    認被告乙○○係成立毒品危害防制條第8 條第2 項之轉讓第
    二級毒品罪，尚有未當。(三)被告乙○○1 次同時轉讓甲基安
    非他命予許議云、甲○○施用，屬一行為觸犯數罪名之想像
    競合關係，應依法論以1 罪，已如前述，原審判決認被告乙
    ○○係犯轉讓禁藥罪2 罪，亦有未合。(四)被告乙○○、甲○
    ○意圖販賣營利而向「小豬」販入第二級毒品甲基安非他命
    之犯罪尚屬不能證明（詳後述），又被告乙○○、甲○○因
    被訴意圖販賣營利而向「小豬」販入第二級毒品甲基安非他
    命後復行賣出予陳信志，屬事實上一罪關係，故應不另無罪
    諭知，原判決理由三說明予以變更起訴法條，尚有誤會。被
    告乙○○上訴意旨否認犯販賣第二級毒品甲基安非他命罪，
    檢察官上訴意旨以原審量刑過輕，均指摘原判決不當，雖無
    理由，惟被告乙○○上訴意旨以其1 次同時轉讓甲基安非他
    命予許議云、甲○○施用，應構成1 罪，被告甲○○上訴意
    旨以原判決量刑過重，均有理由，且原判決復有上開可議，
    自應由本院將原判決撤銷改判。爰審酌被告2 人明知第二級
    毒品甲基安非他命殘害國民身體健康，危害社會治安，竟為
    圖個人私利，罔顧國家法令、國民身體健康及社會治安而販
    賣第二級毒品甲基安非他命，被告乙○○復轉讓第二級毒品
    甲基安非他命予他人施用，惟念及被告2 人尚未賣出，未造
    成實際危害，亦未獲取利得，被告乙○○僅轉讓甲基安非他
    命1 次，另就上開賣第二級毒品甲基安非他命未遂犯行被告
    乙○○係主要地位，被告甲○○係聽從被告乙○○指示，被
    告乙○○坦承轉讓甲基安非他命之犯行，被告甲○○嗣於本
    院坦承販賣第二級毒品甲基安非他命未遂犯行等一切情狀，
    分別量處如主文所示之刑。扣案之第二級毒品甲基安非他命
    1 包（驗後淨重3.432 公克）為毒品，而包裝袋1 個因殘留
    第二級毒品甲基安非他命，無法完全析離，乃併依毒品危害
    防制條例第18條第1 項前段宣告沒收銷燬。另扣案MOTOROLA
    行動電話1 具（含門號0000000000號SIM 卡1 張）為共同被
    告乙○○所有，已經被告乙○○陳明在卷，且係供被告2 人
    聯絡販賣第二級毒品甲基安非他命所用之物，已如前述，應
    依毒品危害防制條例第18條第1 項前段宣告沒收。至扣案如
    附表所示第二級毒品甲基安非他命7 包、電子磅砰2 台、吸
    管3 枝、夾鏈袋共470 個（大夾鏈袋116 個、中夾鏈袋26個
    、小夾鏈袋328 個）經被告乙○○陳明為其所有供施用毒品
    所用，而參以被告乙○○遭查獲後採尿送檢驗，確呈甲基安
    非他命陽性反應，亦經原審法院判決施用第二級毒品罪處有
    期徒刑4 月確定，有原審法院97年度審易字第502 號宣示判
    決筆錄可稽（見本院卷第280 －281 頁），足見被告乙○○
    確有施用第二級毒品甲基安非他命之犯行，此外，復無其他
    積極證據足佐上開扣案物品係被告乙○○預供販賣第二級毒
    品甲基安非他命用之物，即與本案無關，依法自不得分別宣
    告收收銷燬及沒收，併此敘明。
六、公訴人起訴及上訴意旨另以：被告乙○○、甲○○共同基販
    賣第二級毒品甲基安非他命之犯意聯絡，由被告乙○○向綽
    號「小豬」年籍不詳男子販入第二級毒品甲基安非他命後，
    再與被告甲○○共同販賣予不特定之人牟利。因認被告乙○
    ○、甲○○此部分亦涉犯毒品危害防制條例第4 條第1 項販
    賣第二級毒品既遂罪。公訴人認被告乙○○、甲○○有此部
    分犯行，係以被告乙○○之陳述、證人陳信志之證述，並有
    如附表所示第二級毒品甲基安非他命7 包、電子磅砰2 台、
    吸管3 枝、夾鏈袋共470 個（大夾鏈袋116 個、中夾鏈袋26
    個、小夾鏈袋328 個）扣案可佐，資為論據。惟查：
    (一)被告乙○○於警詢固陳稱其自96年10月下旬開始販賣第二
      級毒品甲基安非他命，並自96年10月下旬起，至97年1 月
      2 日止，向「小豬」購買第二級毒品甲基安非他命等語（
      見偵查卷1第8頁正、反面），惟被告乙○○於警詢亦陳述
      扣案如附表所示第二級毒品甲基安非他命7 包、電子磅砰
      2 台、吸管3枝 、夾鏈袋共470 個（大夾鏈袋116 個、中
      夾鏈袋26個、小夾鏈袋328 個）係預供其施用毒品所用等
      語（見偵查卷1 第7頁 反面），且經原勘驗被告乙○○該
      次警詢錄音無訛，有原審勘驗筆錄可稽（見原審卷1 第21
      9 －220 頁）。是被告乙○○於97年1 月30日遭查扣持有
      如附表所示第二級毒品甲基安非他命7 包，距97年1 月2
      日最後向「小豬」購買第二級毒品甲基安非他命已相隔甚
      久，扣案如附表所示第二級毒品甲基安非他命7 包是否係
      被告乙○○向「小豬」購入？扣案如附表所示第二級毒品
      甲基安非他命7 包是否係被告乙○○意圖販賣營利而向「
      小豬」販入？均難以證明。
    (二)被告乙○○於97年1 月30日遭查獲後採尿送檢驗，確呈甲
      基安非他命陽性反應，亦經原審法院判決施用第二級毒品
      罪處有期徒刑4 月確定，有原審法院97年度審易字第502
      號宣示判決筆錄可稽（見本院卷第280 －281 頁），足見
      被告乙○○確有施用第二級毒品甲基安非他命之犯行，被
      告乙○○陳稱扣案如附表所示第二級毒品甲基安非他命7
      包、電子磅砰2 台、吸管3 枝、夾鏈袋共470 個（大夾鏈
      袋116 個、中夾鏈袋26個、小夾鏈袋328 個）係預供其施
      用毒品所用一節，即非完全不足採。再參以扣案如附表所
      示第二級毒品甲基安非他命7 包驗後淨重共7.277 公克，
      數量非甚多，被告乙○○陳述扣案如附表所示第二級毒品
      甲基安非他命7 包係供己施用，亦非不合常情。況被告乙
      ○○於97年1 月30日上午某時，在高雄縣大寮鄉○○村○
      ○路6 之22號9 樓住處，同時無償轉讓甲基安非他命予許
      議云、被告甲○○施用1次 ，已如前述。是被告乙○○陳
      述扣案如附表所示第二級毒品甲基安非他命7 包係供施用
      ，尚非無據，自無從以被告乙○○持有上開扣案物品，遽
      認被告乙○○、甲○○意圖販賣營利而販入第二級毒品甲
      基安非他命。
    (三)證人陳信志於警詢固陳稱其於97年1 月30日遭查獲之第二
      級毒品甲基安非他命1 包係向被告乙○○購買等語（見偵
      查卷1 第24－26頁），嗣於原審審理中則結證改稱其遭查
      獲之第二級毒品甲基安非他命1 包係被告乙○○給予施用
      等語（見原審卷1 第338 頁反面－第339 頁），證人陳信
      志就其遭查獲之第二級毒品甲基安非他命1 包來源先後陳
      述即有不符，證人陳信志於警詢陳述尚難遽信為真實。再
      被告甲○○於警詢、偵查固陳述為被告乙○○送毒品交易
      約半年，每日約4 至5 次等語（見偵查卷1 第12頁反面－
      第13頁、第63－64頁），然被告甲○○嗣於偵查及法院審
      理中則改稱並未為被告乙○○送第二級毒品甲基安非他命
      交易等語，於本院審理中結證稱證人陳信志遭查獲之第二
      級毒品甲基安非他命1 包非向其與被告乙○○所購買，其
      僅與被告乙○○僅有於97年1 月30日共同販賣第二級毒品
      甲基安非他命予陳信志未遂等語（見本院卷第250 頁），
      是被告甲○○上開陳述不一，亦無從證明其與被告乙○○
      另有其他販賣第二級毒品甲基安非他命犯行，自不得據而
      推認扣案如附表所示第二級毒品甲基安非他命7 包係被告
      乙○○、甲○○意圖販賣營利而販入。
    此外，復無其他積極證據足佐被告乙○○、甲○○有意圖販
    賣營利而向「小豬」販入第二級毒品甲基安非他命之情，被
    告乙○○、甲○○此部分犯罪尚屬不能證明。又被告乙○○
    、甲○○因被訴意圖販賣營利而向「小豬」販入第二級毒品
    甲基安非他命後復行賣出予陳信志，屬事實上一罪關係，故
    不另無罪諭知。
七、至起訴書犯罪事實一固記載：「嗣於97年1 月30日12時20分
    許，因陳信志所駕駛之車牌SX－1385號自用小客車係贓車，
    行經高雄市新興區○○○路6 號前經警攔查，警方並當場於
    陳信志褲子右邊口袋中起獲甲基安非他命1 包（毛重0.5 公
    克，陳信志涉犯毒品危害防制條例、贓物罪嫌部分，另案偵
    辦），經警詢問陳信志該包甲基安非他命之來源進而得悉乙
    ○○、甲○○有販賣甲基安非他命之事實……」，然起訴書
    既未明白敘述陳信志遭查獲之第二級毒品甲基安非他命1 包
    係向被告乙○○、甲○○購買所得，且起訴書就陳信志遭查
    獲之第二級毒品甲基安非他命1 包係於何時、何地以何價格
    所購買？購買數量為若干？均未有隻字片語提及，尚難認此
    部分已經起訴。況原審就此部分亦未判決，本院自無從併予
    審理，附此敘明。
據上論結，應依刑事訴訟法第369 條第1 項前段、第364 條、第
299 條第1 項前段，毒品危害防制條例第4 條第2 項、第6 項、
第18條第1 項前段、第19條第1 項，藥事法第83條第1 項，刑法
第11條、第28條、第25條第2 項、第47條第1 項、第55條、第51
條第5 款，判決如主文。
本案經檢察官李門騫到庭執行職務。
中    華    民    國    99    年    4     月    1     日
                  刑事第八庭    審判長法  官  洪兆隆
                                      法  官  張盛喜
                                      法  官  郭玫利
以上正本證明與原本無異。
如不服本判決應於收受本判決後10日內向本院提出上訴書狀，其
未敘述上訴理由者，並得於提起上訴後10日內向本院補提理由書
狀（均須按他造當事人之人數附繕本）「切勿逕送上級法院」。
中    華    民    國    99    年    4     月    1     日
                                      書記官  梁美姿
附錄本件判決論罪科刑法條
毒品危害防制條例第4 條第2、6項：
製造、運輸、販賣第二級毒品者，處無期徒刑或7 年以上有期徒
刑，得併科新臺幣7 百萬元以下罰金。
前五項之未遂犯罰之。
藥事法第83條第1項：
明知為偽藥或禁藥，而販賣、供應、調劑、運送、寄藏、牙保、
轉讓或意圖販賣而陳列者，處7 年以下有期徒刑，得併科新臺幣
5 百萬元以下罰金。
附表
┌──┬──────┬────────┬────────┐
│編號│  報告編號  │驗前淨重（公克）│驗後淨重（公克）│
├──┼──────┼────────┼────────┤
│ 1  │ 9407─231  │   3.65         │     3.648      │
├──┼──────┼────────┼────────┤
│ 2  │ 9704─232  │   2.223        │     2.221      │
├──┼──────┼────────┼────────┤
│ 3  │ 9704─233  │   0.629        │     0.627      │
├──┼──────┼────────┼────────┤
│ 4  │ 9704─234  │   0.278        │     0.276      │
├──┼──────┼────────┼────────┤
│ 5  │ 9704─235  │   0.183        │     0.181      │
├──┼──────┼────────┼────────┤
│ 6  │ 9704─236  │   0.248        │     0.246      │
├──┼──────┼────────┼────────┤
│ 7  │ 9407─237  │   0.08         │     0.078      │
└──┴──────┴────────┴────────┘

司法院資訊處製作；財團法人民間司法改革基金會備份。
